臺灣嘉義地方法院刑事判決　　　　　　　　　　　　　九十年度交簡上字第二七號
　　上　訴　人
　　即　被　告　乙○○
右上訴人因公共危險案件，不服本院簡易庭九十年度交簡字第六五六號中華民國九十
年五月二十九日第一審簡易判決（聲請簡易判決處刑書案號：臺灣嘉義地方法院檢察
署九十年度偵字第三二四五號），提起上訴，本院管轄之第二審合議庭判決如左：
    主  文
上訴駁回。
    事  實
一、乙○○與丙○○（因服用酒類，不能安全駕駛動力交通工具而駕駛，經本院簡易
    庭判處拘役四十日，如易科罰金，以三百元折算一日確定）於民國九十年五月十
    四日下午十二時許起，同在嘉義縣蒜頭國小附近飲酒後，嗣乙○○已達不能安全
    駕駛動力交通工具之狀態，猶於同日下午五時三十分許，騎乘車牌號碼ＬＷＡ─
    ○二六號重型機車，途經嘉義縣六腳鄉灣南村三一之十六號前，因與甲○○發生
    糾紛，為前來處理之員警當場測試乙○○呼氣酒精濃度，高達每公升○．六三毫
    克，因而查獲上情。
二、案經嘉義縣警察局朴子分局報請臺灣嘉義地方法院檢察署檢察官偵查後聲請簡易
    判決處刑。
    理  由
一、訊據被告固坦承於前揭時、地，曾與丙○○共同飲酒，並於上開時日在嘉義縣六
    腳鄉灣南村三一之十六號前，為警當場測試氣酒精濃度，高達每公升○．六三毫
    克等語不諱，惟矢口否認有何不法犯行，辯稱：伊當時並未騎車到現場，係朋友
    載伊至該址等語。經查：
    （一）被告確於九十年五月十四日下午五時三十分許，有騎乘車牌號碼ＬＷＡ─
          ○二六號重機車，途經嘉義縣六腳鄉灣南村三一之十六號前等情，業據被
          告於偵查中供稱：「（問：查獲情形？）九十年五月十四日下午五點多，
          我因酒後騎車，為警在六腳鄉灣南村三一之十六號前查獲。」等語明確（
          偵查卷第十一頁倒數第一行），核與同案被告丙○○供稱：「（問：當時
          情形如何？）當時我駕駛重機車ＬＹＦ─○三○號到灣南村三一之十六號
          前，因甲○○駕駛自小客Ｃ三─０七０三號左轉因閃避自行撞路邊石頭，
          我馬上與甲○○爭論，當時候乙○○看見我與甲○○爭論，下車與李員爭
          吵，事後警方就到達現場。」、「（問：乙○○駕何種車？）乙○○駕駛
          ＬＷＡ─○二六號車。」等語（警卷第一頁背面第五行以下），及證人李
          春生在本院具結後證稱：「丙○○因停車題與我發生糾紛：：他的朋友騎
          機車過來，他的朋友叫乙○○，我確實親眼看見乙○○騎機車過來」（本
          審卷第三十九頁背面第一行）等語相符，堪認被告乙○○於前揭時、地飲
          酒後，確實有騎乘ＬＷＡ─○二六號機車，行經嘉義縣六腳鄉灣南村三一
          之十六號前無訛。被告雖嗣後辯稱：係朋友載伊至現場等語，然其上開所
          辯，除與其前揭自白有間外，亦與上開同案被告丙○○供述及證人甲○○
          證述不符。況被告亦未能提其所辯稱，該朋友之住所以供本院傳喚，資為
          證明其上開辯解為真。是被告前揭所辯，顯屬無據至明。
    （二）按刑法上所謂「服用酒類不能安全駕駛動力交通工具」，觀察重點在於酒
          精對駕駛人在交通工具高速動力運轉狀況下維持身心整體應變能力的影響
          ，而酒精對於人體的影響，在經驗科學上並不限於徹底麻醉身心，當血液
          酒精濃度（一般為呼氣酒精濃度的二千一百倍到二千三百倍）過高而造成
          酒精中毒時，即使只是每百毫升一百毫克，也已足可影響駕駛安全。關於
          這項自然科學上所肯定的客觀實驗數據，法務部曾於八十八年五月十日邀
          集行政院衛生署、中央警察大學等相關專業機構研商確認，並取呼氣酒精
          濃度每公升零點五五毫克的近似數值為個案事實認定參考，以法八十八檢
          字第一六六九號函行文所屬機關供作刑事訴追依據，所採測定基準並不違
          背公知的經驗法則。如果根據通常生活上的客觀經驗已不能確保駕駛人穩
          定而有效地操控動力交通工具，自屬法律所要規範的對象，與駕駛人有無
          喝醉、神智是否清楚均無必然關連。本案被告乙○○飲酒駕車後，測得之
          呼氣酒精濃度既高達每公升０‧六三毫克，有如上述，並有酒精測試表一
          紙附卷可稽，是被告於前揭時、地，駕駛機車時，顯已達不能安全駕駛動
          力交通工具之程度，要無疑義。此外，復有現場照片及其簡圖附卷足資佐
          證，從而本件事證已臻明確，被告前揭所辯，應屬事後卸責之詞，委無可
          採，其上開犯行，洵堪認定。
二、核被告乙○○所為，係犯刑法第一百八十五條之三之罪。原審引用刑事訴訟法第
    四百四十九條第一項、第四百五十四條第二項、刑法第一百八十五條之三、第四
    十一條第一項、罰金罰鍰提高標準條例第二條之規定，逕以簡易判決量處被告拘
    役四十日，如易科罰金，以三百元折算一日。本院經核認事用法，並無違誤，量
    刑亦稱允當。被告上訴意旨，猶執前詞，指摘原簡易判決不當，非有理由，應予
    駁回。
三、據上論斷，應依刑事訴訟法第四百五十五條之一第一項、第三項、第三百六十八
    條，判決如主文。
本案經檢察官游悅晨到庭執行職務
中      華      民      國    九十一    年      五      月     十四     日
                                臺灣嘉義地方法院刑事第三庭
                                  審判長法  官  沈  福  財
                                        法  官  許  兆  慶
                                        法  官  王  漢  章
右正本證明與原本無異。
本件不得上訴。
中      華      民      國    九十一    年      五      月     十四     日
                                        書記官  林  柑  杏
附錄本案論罪科刑之法條：
刑法第一百八十五條之三
服用毒品、麻醉藥品、酒類或其他相類之物，不能安全駕駛動力交通工具而駕駛者，
處一年以下有期徒刑、拘役或三萬元以下罰金。
